【裁判字號】    88,易,3150
【裁判日期】    890131
【裁判案由】    竊盜
【裁判全文】
臺灣高雄地方法院刑事判決                        八十八年度易字第三一五０號
    公  訴  人  臺灣高雄地方法院檢察署檢察官
    被      告  乙○○
右列被告因竊盜案件，經檢察官提起公訴（八十八年度偵字第一二八０四號），本院
判決如左：
    主    文
乙○○共同攜帶兇器毀越安全設備於夜間侵入住宅竊盜，未遂，累犯，處有期徒刑壹
年。萬能鑰匙貳支、油壓剪貳支及攻牙器壹支，均沒收。
    事    實
一、乙○○曾於民國八十三年十二月二十九日因竊盜案件，經法院判處有期徒刑八月
    確定在案，並於八十五年十月三日執行完畢，又於八十五年間，因違反肅清煙毒
    條例案件，經法院判處有期徒刑三年七月確定在案，於八十七年七月十五日假釋
    出獄，於假釋期間，猶不知悔改，復於八十八年五月十八日凌晨二時五十五分許
    ，夥同甲○○（業經法院判處有期徒刑一年六月確定在案）共同意圖為自己不法
    之所有，同騎乙○○向不知情之丙○○借用車牌號碼ＮＦＯ－０五一號機車，至
    高雄市三民區○○○路十八巷六號二樓丁○○住處，由甲○○負責把風，乙○○
    持其所有之萬能鑰匙二支及客觀上具危險性可供凶器使用之攻牙器一支與油壓剪
    二支，破壞公寓大門及地下室大門門鎖（毀損部分，未據告訴），進入該處地下
    室，欲竊取丁○○所有之中華民國摩托車運動協會高雄分會二三三號機車乙輛（
    價值約新台幣十三萬元），並將機車推倒在地，開始著手查看該機車時，因丁○○發覺有異，偕其父下樓查看並報警當場查獲甲○○，乙○○則乘隙逃逸，並扣
    得乙○○所有供竊盜所用之萬能鑰匙二支、攻牙器一支及油壓剪二支，及自乙○○身上掉落之行動電話一支等物。
二、案經高雄市政府警察局三民第一分局報告臺灣高雄地方法院檢察署檢察官偵查起
    訴。
    理    由
一、訊據被告乙○○矢口否認有何竊盜犯行，辯稱：伊並未與甲○○共同行竊，遺落
    現場之行動電話雖伊所有，但已借甲○○使用，與伊無關，伊案發當時在伊大姐
    位於小港的住處幫忙看店云云。惟查：被告係與甲○○共同行竊之人，業據證人
    甲○○於警訊及第一次偵查時供述無訛（參見警訊筆錄第二、三頁；偵查卷第十
  七頁），且當天因地下室光線昏暗，致被害丁○○人未能看清與甲○○共同行竊
    之人之面貌，惟被害人與該行竊者近身拉扯時，曾看到該人胸部兩側及雙手上臂
    ，均有對稱性刺青等情，迭據被害人於警訊及偵、審中指述綦詳，核與偵查卷所
    附被告裸露上身之照片四張所示紋身分佈位置相符，並與臺灣泰源技能訓練所八
    十八年六月五日（八八）泰所總字第一八五九號所附被告之人像表，身體特徵紀
    錄表及高雄監獄所附受刑人即被告之紋身紀錄表上記載之紋身位置一致；又扣案
    之行動電話一支，係與甲○○共同竊盜並當場逃逸之人於逃逸時所掉落等情，復
    據被害人指述在卷，且被告亦不否認該行動電話為其所有之物，雖被告辯稱該行
    動電話已借予甲○○使用，因甲○○至該處行竊，始遺落在現場云云，證人甲○○自第二次檢察官訊問時起，亦附和其詞，改稱與其共同竊盜之人係綽號「洞賓
    」之人，而非被告，扣案行動電話係乙○○將丙○○所有車輛售予伊時，將行動
    電話放在機車內，伊為免遺失，始帶在身上，而掉落現場云云，惟該行動電話係
    自當天逃逸之人身上掉落，而非自甲○○身上掉落等情，既據被害人指述甚詳，
    而證人甲○○又始終未能提供綽號「洞賓」之人之真實姓名及年籍資料以供本院
    查證，此外，復有萬能鑰匙二支、油壓剪二支、攻牙器一支及行動電話一支扣案
    可佐，則被告確為當天與甲○○共同行竊之人，殆無疑義。被告上開所辯，無非
    避就之詞，不足採信，證人甲○○嗣後改稱並非被告與之共同行竊云云，亦係事
    後勾串之詞，委無足取。綜上所述，本件事證明確，被告之犯行洵堪認定。
二、按被告持以行竊之油壓剪二支及攻牙器一支，為鐵質工具，質地堅硬，在客觀上
    如持以行兇，足以致人傷亡，係屬兇器。是核被告於夜間攜帶兇器，毀越門鎖之
    安全設備，侵入住宅行竊，致未得逞之行為，係犯刑法第三百二十一條第二項、
    第一項第一、二、三款之加重竊盜未遂罪。被告與甲○○二人間有犯意聯絡及行
    為分擔，為共同正犯。又被告曾於八十三年十二月二十九日因竊盜案件，經法院
    判處有期徒刑八月確定在案，並於八十五年十月三日執行完畢，此有臺灣高雄地
    方法院檢察署刑案資料查註紀錄表可參，其於五年內再犯本件有期徒刑以上之罪
    ，為累犯，依刑法第四十七條規定，加重其刑。又其著手於犯罪行為而不遂，依
    刑法第二十六條前段未遂犯得減輕其刑之規定，減輕其刑。並依法先加後減之。
  爰審酌被告有多項前科，卻未悔改，竟於假釋中再犯本件之罪，雖本件並未得
    ，但劣行未改，又飾詞圖卸刑責，毫無悔意等一切情狀，量處如主文所示之刑，
    以資懲儆。扣案之萬能鑰匙二支、油壓剪二支及攻牙器一支為被告所有之物，已
    據證人甲○○供承在卷，且屬供犯罪所用之物，均應依刑法第三十八條第一項第
    二款規定，宣告沒收，至扣案之行動電話一支，與本案無何直接關聯性，故不予
    宣告沒收，附此敘明。
據上論斷，應依刑事訴訟法第二百九十九條第一項前段，刑法第二十八條、第三百二
十一條第一項第一、二、三款、第二項、第四十七條、第二十六條前段、第三十八條
第一項第二款，判決如主文。
本案經檢察官李靜文到庭執行職務
中        華        民        國    八十九    年    一    月    三十一  日
                                    臺灣高雄地方法院刑事第七庭
                                        法  官  李  璧  君
右正本證明與原本無異。
如不服本判決，應於判決送達後十日內，向本院提出上訴狀。
                                        書記官  柯  文  欽
中    華    民    國      八十九      年      二      月      二  日
附錄本判決論罪之法條：
刑法第三百二十一條第一項第一、二、三款、第二項:
犯竊盜罪而有左列情形之一者，處六月以上五年以下有期徒刑:
一、於夜間侵入住宅或有人居住之建築物、船艦、或隱匿其內而犯之者。
二、毀越門扇、牆垣或其他安全設備而犯之者。
三、攜帶兇器而犯之者。
前項之未遂犯罰之。


司法院資訊處製作；財團法人民間司法改革基金會備份。
